【裁判字號】    97,台上,5231
【裁判日期】    971023
【裁判案由】    違反槍砲彈藥刀械管制條例等罪
【裁判全文】
最高法院刑事判決            九十七年度台上字第五二三一號
上  訴  人  甲○○（原名張鎮棋）
            乙○○
            丙○○
上列上訴人等因違反槍砲彈藥刀械管制條例等罪案件，不服台灣
高等法院中華民國九十七年六月十九日第二審判決（九十六年度
上訴字第四三０五號，起訴案號：台灣桃園地方法院檢察署九十
五年度偵字第二六四三八號），提起上訴，本院判決如下：
    主  文
上訴駁回。
    理  由
一、違反槍砲彈藥刀械管制條例部分：
按刑事訴訟法第三百七十七條規定，上訴於第三審法院，非以判
決違背法令為理由，不得為之。是提起第三審上訴，應以原判決
違背法令為理由，係屬法定要件。如果上訴理由書狀並未依據卷
內訴訟資料，具體指摘原判決不適用何種法則或如何適用不當，
或所指摘原判決違法情事，顯與法律規定得為第三審上訴理由之
違法情形，不相適合時，均應認其上訴為違背法律上之程式，予
以駁回。本件原判決撤銷第一審關於上訴人甲○○（原名張鎮棋
）、乙○○、丙○○違反槍砲彈藥刀械管制條例部分之判決，改
判仍論處上訴人等共同未經許可，持有可發射子彈具有殺傷力之
槍枝（共二罪）罪刑，已綜合全部卷證資料，敘明其所憑之證據
及認定之理由；從形式上觀察，並無判決違背法令之情形存在。
查上訴人等與李憲雄（未據上訴）共同謀議強盜運鈔車，由甲○
○、丙○○分別提供可發射子彈具有殺傷力之改造手槍各一支及
子彈，李憲雄準備鐵鎚及電擊棒，作為強盜之工具，乙○○負責
駕車接應，業據上訴人等及李憲雄在偵查及審理中供述明確，互
核相符，足認甲○○提供改造手槍供強盜使用，係在上訴人等與
李憲雄謀議之範圍內，並有行為之分擔，彼等對於未經許可，持
有改造手槍部分，自應負共同責任；丙○○辯稱不知甲○○持有
改造手槍，無庸共同負責云云，不足採信，判決內已說明及論駁
綦詳（見原判決第七頁第十行至第八頁第二十二行）。丙○○上
訴意旨猶執陳詞辯解，否認知悉甲○○持有手槍，並擷取卷內片
段資料，憑己見任意評價，漫就判決內已明白論斷之事項，再事
爭執，不符第三審上訴之法定要件。再按刑之量定，屬事實審法
院職權裁量之事項。原判決以上訴人等之責任為基礎，審酌刑法
第五十七條各款所列事項等一切情狀，量處適當之刑，已於理由
內論敘綦詳，既未逾法定刑度，復無失出失入之情形，不生違背
法令之問題。甲○○、乙○○上訴意旨以原判決未審酌共犯間之
犯行差異，致刑之輕重失衡云云，徒就原審刑罰裁量職權之適法
行使，砌詞指摘，亦非適法之第三審上訴理由。其等上訴為違背
法律上之程式，均應予駁回。
二、預備強盜及加重竊盜部分：
按刑事訴訟法第三百七十六條所列各罪之案件，經第二審判決者
，不得上訴於第三審法院，法有明文。原判決關於上訴人等預備
強盜及加重竊盜部分（上訴人等未聲明僅就違反槍砲彈藥刀械管
制條例部分上訴，關於預備強盜及加重竊盜部分亦視為已全部上
訴），係依刑法第三百二十八條第五項、第三百二十一條第一項
第四款論處罪刑，核屬刑事訴訟法第三百七十六條第一款、第二
款之案件，既經第二審判決，自不得上訴於第三審法院，上訴人
等猶提起上訴，為法所不許，應併駁回之。
據上論結，應依刑事訴訟法第三百九十五條前段，判決如主文。
中    華    民    國  九十七  年    十    月  二十三  日
                      最高法院刑事第十一庭
                          審判長法官  花  滿  堂
                                法官  黃  正  興
                                法官  陳  東  誥
                                法官  林  錦  芳
                                法官  洪  昌  宏
      本件正本證明與原本無異
                                      書  記  官
中    華    民    國  九十七  年    十    月  二十七  日
                                                      V


司法院資訊處製作；財團法人民間司法改革基金會備份。
